臺灣屏東地方法院刑事判決
111年度訴字第266號
公  訴  人  臺灣屏東地方檢察署檢察官
被      告  李峪丞
上列被告因詐欺案件，經檢察官提起公訴（111年度偵字第3506
號），因被告於準備程序中就被訴犯罪事實為有罪之陳述，經告
知簡式審判程序之旨，並聽取當事人之意見後，經本院合議庭裁
定由受命法官獨任進行簡式審判程序，茲判決如下：
    主  文
李峪丞以網際網路對公眾散布而犯詐欺得利罪，處有期徒刑壹年
貳月。未扣案之門號○○○○○○○○○○號行動電話（含該門號SIM卡壹
枚）、犯罪所得新臺幣貳仟玖佰玖拾元，均沒收之，於全部或一
部不能沒收或不宜執行沒收時，追徵其價額。
    事  實
一、李峪丞意圖為自己不法之所有，基於以網際網路對公眾散布
    不實資訊而詐欺得利之犯意，於民國110年9月26日16時25分
    許，在其位在彰化縣○○鎮○○路000號1樓之1之住處（下稱上
    址住處）內，以其所持用之門號0000000000號行動電話連上
    網際網路，綁定芬格國際股份有限公司（下稱芬格公司）發
    行之豪神娛樂城遊戲帳號「ask731110」帳戶（起訴書誤載
    為731110，應予更正，下稱上開遊戲帳戶）後，再於110年9
    月26日16時25分許至110年9月30日20時許間某時，以其所持
    用之門號0000000000號行動電話連上網際網路，登入社群網
    站Facebook（下稱Facebook）上名為「Chen Xiaochun」之
    帳戶，並在名為「免費點數、遊戲買賣」之社團內刊登「收
    小額付費換現金」等語之廣告，而對公眾散布以招攬有現金
    需求之人，致瀏覽上開訊息之許錦福因而陷於錯誤，以通訊
    軟體Messenger（下稱Messenger）聯繫李峪丞，李峪丞遂於
    110年9月30日20時許，在其上址住處內，以門號0000000000
    號行動電話連上網際網路，透過Messenger指示許錦福登入
    上開遊戲帳戶，再指示許錦福以其所持用之門號0000000000
    號行動電話之小額付費功能為上開遊戲帳戶購買價值新臺幣
    （下同）990元之「鎮瀾宮平安禮包」；許錦福再依李峪丞
    之指示，以Messenger傳送門號0000000000號行動電話之門
    號、認證碼予李峪丞，李峪丞隨即以許錦福提供之門號0000
    000000號行動電話小額付費功能，購買智冠科技股份有限公
    司所發行、價值2,000元之MyCard遊戲點數，致許錦福受有
    前揭損害，李峪丞因而詐得前揭遊戲禮包、遊戲點數之財產
    上不法利益。嗣經許錦福發覺李峪丞未依約定匯款至其申辦
    之中國信託商業銀行帳戶（帳號資料詳卷），嘗試聯繫李峪
    丞未果後始悉受騙，遂報警處理，而悉上情。
二、案經許錦福訴由臺中市政府警察局第五分局報告臺灣屏東地
    方檢察署檢察官偵查起訴。
    理  由
一、上揭事實，業據被告李峪丞於警詢、偵查、本院準備程序及
    審理時均坦承不諱（見警卷第3至5頁，偵卷第47、48頁，院
    卷第75、82、87頁），核與證人即告訴人許錦福於警詢時證
    述情節相符（見警卷第7至9頁），並有Facebook廣告貼文、
    通話紀錄、通聯調閱查詢單、芬格公司遊戲帳戶客戶基本資
    料、登錄時間明細、贈禮（交易）紀錄、聊天紀錄各1份、
    經濟部商工登記公示資料查詢結果2份、交易明細擷圖3張、
    Messenger對話紀錄擷圖9張附卷可證（見警卷第17至25頁，
    院卷第19至22、37至53頁），足佐被告前揭任意性自白與事
    實相符，堪信為真實。從而，本件事證明確，被告上揭犯行
    ，洵堪認定，應依法論科。
二、論罪科刑
　㈠核被告所為，係犯刑法第339條之4第1項第3款之以網際網路
    對公眾散布而犯詐欺得利罪。又被告先指示告訴人為上開遊
    戲帳戶購買「鎮瀾宮平安禮包」，再指示告訴人提供小額付
    費認證碼以購得價值2,000元之MyCard遊戲點數等犯行，係
    基於同一犯意，於密接之時間、地點，陸續詐得遊戲禮包、
    遊戲點數，各行為之獨立性極為薄弱，依一般社會健全觀念
    ，難以強行分開，應視為數個舉動之接續施行，合為包括之
    一行為予以評價，屬接續犯，應以一罪論。
　㈡審酌被告不思循正當途逕賺取錢財，竟圖不法利益，而行本
    案詐欺犯行，漠視他人財產法益，其犯罪之動機、目的殊無
    足取；考量被告以前開犯罪手段施詐，使人際間彼此信賴之
    基礎受到嚴重破壞；斟之被告犯後始終坦承犯行，然尚未與
    告訴人達成和解，就其本案犯罪所生實害尚未彌補；酌以被
    告本案犯罪情節、目的、告訴人所受財產損害之情形；兼衡
    被告自述之智識程度、經濟及家庭生活狀況（見院卷第87頁
    ）等一切情狀，量處如主文所示之刑。　
三、沒收
　㈠供犯罪所用、預備之物或犯罪所生之物，屬於犯罪行為人者
    ，得沒收之，於全部或一部不能沒收或不宜執行沒收時，追
    徵其價額，刑法第38條第2項前段、第4項分別定有明文。未
    扣案之門號0000000000號行動電話（含該門號SIM卡1枚），
    為被告所有，並供其本案犯罪所用等情，業據被告坦承在卷
    （見警卷第3至5頁），爰依刑法第38條第2項前段、第4項之
    規定，宣告沒收之，於全部或一部不能沒收或不宜執行沒收
    時，追徵其價額。
　㈡犯罪所得，屬於犯罪行為人者，沒收之；前2項之沒收，於全
    部或一部不能沒收或不宜執行沒收時，追徵其價額；第1項
    及第2項之犯罪所得，包括違法行為所得、其變得之物或財
    產上利益及其孳息，刑法第38條之1第1項前段、第3項及第4
    項分別定有明文。查被告詐得前揭遊戲禮包、遊戲點數相當
    於2,990元（計算式：990元＋2,000元＝2,990元）之財產上利
    益等情，業經認定如前，為被告本案犯行之犯罪所得，應依
    刑法第38條之1第1項前段、第3項規定，宣告沒收，於全部
    或一部不能沒收或不宜執行沒收時，追徵其價額。
據上論斷，應依刑事訴訟法刑事訴訟法第273條之1第1項、第284
條之1、第299條第1項前段，刑法第339條之4第1項第3款、第38
條第2項前段、第4項、第38條之1第1項前段、第3項，刑法施行
法第1條之1第1項，判決如主文。
本案經檢察官江怡萱提起公訴，檢察官吳政洋到庭執行職務。
中　　華　　民　　國　　111 　年　　6 　　月　　28　　日
                  刑事第四庭  法  官  李宛臻
以上正本證明與原本無異。
如不服本判決應於收受判決後20日內向本院提出上訴書狀，並應
敘述具體理由；其未敘述上訴理由者，應於上訴期間屆滿後20日
內向本院補提理由書（均須按他造當事人之人數附繕本）「切勿
逕送上級法院」。　　　
中　　華　　民　　國　　111 　年　　6 　　月　　28　　日
                              書記官  蔡語珊
附錄本案論罪科刑法條：刑法第339條之4第1項第3款。
刑法第339條之4第1項第3款
犯第三百三十九條詐欺罪而有下列情形之一者，處一年以上七年
以下有期徒刑，得併科一百萬元以下罰金：
三、以廣播電視、電子通訊、網際網路或其他媒體等傳播工具，
    對公眾散布而犯之。